【裁判字號】    89,易,1517
【裁判日期】    890914
【裁判案由】    毒品危害防制條例
【裁判全文】
臺灣臺北地方法院刑事判決                        八十九年度易字第一五一七號
    公  訴  人  臺灣臺北地方法院檢察署檢察官
    被      告  甲○○
右列被告因毒品危害防制條例案件，經檢察官聲請簡易判決處刑（八十九年度毒偵字
第一六○二號），本院認為不宜以簡易判決處刑，而以普通程序審判，判決如左：
    主  文
甲○○連續施用第二級毒品，處有期徒刑月。如易科罰金，以參佰元折算壹日。
扣案之安非他命壹包（毛重壹點壹公克，淨重零點肆公克）沒收銷燬。又扣案之吸食
器壹組沒收。
    事  實
一、甲○○曾於民國八十七年間因施用第二級毒品安非他命案件，經臺灣臺北地方法
    院以八十七年度毒聲字第一六五號裁定送觀察、勒戒後，認無繼續施用毒品之傾
    向，而由臺灣臺北地方法院檢察署於八十七年七月四日以八十七年度偵字第一二
    ○二四號不起訴處分確定。又於八十八年間因施用第二級毒品安非他命案件，再
    經臺灣臺北地方法院以八十八年度毒聲字第一六六五號裁定送觀察、勒戒後，認
    無繼續施用毒品之傾向，而由臺灣臺北地方法院檢察署於八十八年七月二十三日
    以八十八年度偵字第一五七一九號不起訴處分確定。詎不知改過，於前案不起訴
    處分後五年內，基於概括犯意，自八十九年四月底起至同年五月八日止，在臺北
    市○○○路三十六號六樓之一七住處等處，連續施用第二級毒品安非他命。嗣於
    同年五月八日二十二時許，在臺北縣永和市○○○路一七五巷口為警查獲，並扣
    得其所有安非他命壹包（毛重一˙一公克，淨重○˙四公克）及供施用毒品之吸
    食器乙組。
二、案經臺北市政府警察局報請臺灣臺北地方法院檢察署檢察官偵查並聲請簡易判決
    處刑。
    理  由
一、右揭事實，業據被告甲○○坦承施用安非他命犯行不諱，並有扣案之安非他命及
    吸食器之照片、臺灣高等法院被告全國前案紀錄表、臺灣高等法院檢察署刑案紀
    錄簡覆表、臺灣臺北地方法院檢察署八十八年度偵字第一五七一九號不起訴處分
    書在卷（見偵查卷第十二頁，八十九年度簡字第二五四號卷第四至五、八至九頁
    ，八十九年度易字第一五一七號卷第九頁）及安非他命一包（毛重一˙一公克，
    淨重○˙四公克）、吸食器一組扣案可稽。又被告於八十九年五月九日凌晨一時
    三十分許所採集之尿液，經送檢驗後有安非他命陽性反應，有臺北市立療養院於
    同年月十五日出具之煙毒尿液檢驗報告附卷可稽（見偵查卷第二十五頁）。而扣
    案之安非他命經臺北市政府警察局刑事警大隊依聯勤二○四廠製造之煙毒品檢驗
    Ａ包試驗初步檢驗結果，呈安非他命反應，有毒品初步鑑驗報告單附卷足憑（見
    偵查卷第十一頁）。被告雖於偵查及審理中否認扣案之安非他命及吸食器為其所
    有，辯稱：該物乃友人吳文章所有云云，惟查：被告於警訊時即坦承上開物品為
    其所有（見偵查卷第五頁反面之偵訊調查筆錄），且證人即臺北市刑事警察局偵
    查第一隊偵查員王輝展證稱：被告在警局的時候，我請被告跳一跳，從被告的褲
    腳下跑出來的，安非他命用衛生紙包著，並非在車子內查獲的等語（見八十九年
    度易字第一五一七號卷第十九頁之審判筆錄），足見扣案之安非他命及吸食器確
    為被告所有，被告所辯顯係卸責之詞，不足採信。故事證明確，被告犯行堪以認
    定。
二、被告前曾二度為警查獲施用第二級毒品安非他命犯行，經觀察勒戒認無繼續施用
    傾向，獲不起訴處分，而本件施用安非他命犯行，係第三度為警查獲，核其所為
    ，係犯毒品危害防制條例第十條第二項之施用第二級毒品罪。至其持有毒品之低
    度行為為施用之告度行為所吸收，不另論罪。其先後多次犯行，時間緊接，犯罪
    構成要件相同，顯係基於概括犯意為之，為連續犯，依刑法第五十六條規定，以
    一罪論，並加重其刑。爰審酌被告因吸用毒品安非他命觸法，經警查獲後仍不斷
    然戒絕，隨即再犯，顯未因前所受觀察勒戒處分而決心改過，惟念其本件施用毒
    品行為之時間長短、次數多寡、所生危害係屬藥物自殘，尚未嚴重破壞社會秩序
    與侵害他人權益，及犯後坦承犯行，量處如主文所示之刑，並諭知易科罰金之折
    算標準。又查獲之毒品，不問屬於犯人於否，均沒收銷燬之，毒品危害防制條例
    第十八條第一項前段定有明文，是以扣案之安非他命一包（毛重一˙一公克，淨
    重○˙四公克）應予沒收銷燬。另扣案之吸食器一個並非專供施用毒品之器具，
    而係供犯罪所用之物，且為被告所有，爰依刑法第三十八條第一項第二款規定宣
    告沒收。
據上論斷，應依刑事訴訟法第四百五十二條、第二百九十九條第一項前段，毒品危害
防制條例第十條第二項、第十八條第一項前段，刑法第十一條前段、第五十六條、第
四十一條、第三十八條第一項第二款，罰金罰鍰提高標準條例第二條，判決如主文。
本案經檢察官楊文慶到庭執行職務。
中      華      民      國      八十九      年     九     月    十四    日
                                  臺灣臺北地方法院刑事第一庭
                                        法    官  蔡  惠  如
右正本證明與原本無異。
如不服本判決，應於判決送達後十日內，向本院提出上訴狀。
                                        書 記 官  彭  雅  慧
中      華      民      國      八十九      年     九     月    十五    日


司法院資訊處製作；財團法人民間司法改革基金會備份。
